【裁判字號】    90,易,627
【裁判日期】    900816
【裁判案由】    傷害
【裁判全文】
臺灣新竹地方法院刑事判決                            九十年度易字第六二七號
    公  訴  人  臺灣新竹地方法院檢察署檢察官
    被      告  甲○○
右列被告因傷害案件，經檢察官提起公訴（九十年度偵字第三○八九號），本院判決
如左︰
    主  文
甲○○連續傷害人之身體，處拘役拾日，如易科罰金，以佰元折算壹日。
    事  實
一、緣甲○○係在新竹市○○街一百十二號開設茶藝館，而茶藝館對面即新竹市○○
    街九十一號，則係丙○○所開設之「檸檬派ＰＵＢ」。甲○○於民國九十年四月
    二十六日晚上十一時許，因不滿丙○○指稱其孫女拿石頭砸「檸檬派ＰＵＢ」玻
    璃門，趁酒意前往「檸檬派ＰＵＢ」與丙○○理論，進門後竟基於傷害之概括故
    意，先在該「檸檬派ＰＵＢ」玻璃門內，徒手以雙手指甲、雙掌毆打曾嬿孺雙臂
    ，致丙○○受有右前臂瘀傷十三乘七公分、左前臂瘀傷等傷害，甲○○承前犯意
    ，復走入店內顧客桌處，因誤認欲結帳離去之顧客乙○○為該店員工，徒手揮打
    乙○○，致乙○○受有右前臂瘀傷十五乘三公分之傷害。
二、案經丙○○及乙○○訴由新竹市警察局第三分局報請臺灣新竹地方法院檢察署檢
    察官偵查起訴。
    理  由
一、訊據被告甲○○矢口否認傷害犯行，辯稱：告訴人丙○○來質問伊孫女拿石頭砸
    玻璃門，告訴人丙○○抓住伊孫女手不放，伊拉回孫女，告訴人二人一起毆打伊
    ，伊始還手云云，惟查：被告甲○○於前揭時地動手毆打告訴人丙○○、乙○○
    二人之事實，業據告訴人二人於警訊、偵審中均指訴綦詳，且堅稱不移，互核相
    符，復有行政院衛生署新竹醫院甲種診斷證明書二份在卷可稽，是認告訴人上開
    指訴，較足採信。被告上開空言所辯遭告訴人毆打一節，縱認屬實，因屬另案偵
    審範圍，其所辯無足解免其傷害告訴人等罪責，附此敘明。本案事證已臻明確，
    被告傷害犯行堪予認定，自應依法予以論罪科刑。
二、核被告所為，係犯刑法第二百七十七條第一項之傷害罪。其先後二次傷害犯行，
    時間緊接，觸犯構成要件相同之罪名，顯係基於概括之犯意反覆為之，為連續犯
    ，依刑法第五十六條之規定，論以連續傷害一罪，並加重其刑。爰審酌被告與告
    訴人曾嬿孺對鄰經營生意，本應和氣生財，詎被告趁酒意前往告訴人曾嬿孺店內
    理論，甚且動手對於告訴人二人施暴，造成告訴人二人均手臂瘀傷，暨被告犯後
    態度等一切情狀，量處如主文所示之刑，併諭知易科罰金之折算標準。
據上論斷，應依刑事訴訟法第二百九十九條第一項前段，刑法第五十六條、第二百七
十七條第一項、第四十一條第一項前段，罰金罰鍰提高標準條例第一條前段、第二條
，判決如主文。
本案經檢察官吳金棟到庭執行職務。
中      華      民      國    九十      年      八      月     十六     日
                                    臺灣新竹地方法院刑事第一庭
                                        法  官    黃  美  文
右正本證明與原本無異。
如不服本判決，應於判決送達後十日內向本院提出上訴狀( 應附繕本 )，上訴於
臺灣高等法院。
                                        書記官    饒  興  蘭
中      華      民      國    九十      年      八      月     十六     日
附錄：
刑法第二百七十七條第一項：
傷害人之身體或健康者，處三年以下有期徒刑、拘役或一千元以下罰金。


司法院資訊處製作；財團法人民間司法改革基金會備份。
